臺灣新竹地方法院刑事判決　　　　　　　　　 　　　　 九十一年度訴字第五八號
　　公　訴　人　臺灣新竹地方法院檢察署檢察官
　　被　　　告　己○○
右列被告因竊盜案件，經檢察官提起公訴（九十年度偵字第五六八一號），及移
案審理（九十一年度偵字第二二六六號、第四二三三號），本院判決如左：
    主  文
己○○連續結夥三人以上攜帶兇器竊盜，處有期徒刑壹年拾月。
扣案之起子壹把（以九十年度保管字第一四一五號扣押中）沒收。
    事  實
一、己○○（原名謝慶汶）前有恐嚇取財、竊盜、偽造文書、偽造貨幣、違反麻醉藥
    品管理條例、違反槍砲彈藥刀械管制條例等前科（均不構成累犯），最後一次因
    加重竊盜、偽造文書、違反槍砲彈藥刀械管制條例、偽造貨幣及竊盜等案件，分
    別經法院判處有期徒刑二年五月、三月、一年六月、三年二月、一年，並定應執
    行刑為七年六月，經送監執行後，於民國八十九年十一月七日假釋出獄，假釋期
    間至九十三年八月二十二日屆滿，於假釋期間之九十年二月二十四日攜帶兇器踰
    越安全設備於夜間侵入住宅竊盜，經本院於九十年五月四日以九十年度易字第二
    八０號判處有期徒刑一年六月，於九十年五月二十八日確定（嗣假釋經撤銷）。
二、詎己○○竟不知悔改，於九十年九月十一日下午五時許，駕駛５Ｃ—１４１１號
    自小客車搭載丁○○、甲○○，行經新竹縣湖口鄉○○村○○路與光復北路口時
    ，其因前揭車輛輪胎破舊，遂提議竊車予以更換輪胎，便與甲○○、丁○○共同
    基於意圖為自己不法所有之犯意聯絡，己○○、甲○○並基於概括犯意，由甲○○持甲○○所有客觀上足以傷害人之生命身體之兇器起子一把，己○○、丁○○
    則留在５Ｃ—１４１１號自小客車上把風之方式，而共同竊取丙○○所有、停放
    於該處之三陽喜美ＭＫ─０７２０號自小客車（價值約十萬元），得手後，改由
    己○○駕駛所竊得之ＭＫ─０７２０號小客車在前帶路，甲○○駕駛己○○之５
    Ｃ—１４１１號自小客車搭載丁○○跟隨在後，一同前往新竹縣湖口鄉某處山區
    ，將兩車之輪胎互換後，己○○乃駕駛５Ｃ—１４１１號自小客車離去，甲○○
    則駕駛ＭＫ─０７２０號自小客車搭載丁○○，途中甲○○及丁○○二人並將Ｍ
    Ｋ─０７２０號車牌兩面任意棄置於山區而無法尋獲，稍後甲○○將車停放在丁○○位於新竹縣新豐鄉坡頭村十鄰坡子頭一六六之一號住處兼烤漆修車廠便自行
    離去，丁○○則於翌日偽造ＭＫ─０７２０號自小客車之車身號碼（丁○○、甲○○部分業經本院另行審結）。嗣於九十年九月十五日下午二時許，己○○復駕
    駛５Ｃ─１４１１號自小客車搭載甲○○，行經新竹縣新豐鄉○○路○段四五七
    巷二弄內時，二人又承前共同基於為自己不法所有之概括犯意聯絡，由己○○留
    在５Ｃ─１４１１號自小客車上把風，甲○○持前揭起子一把下手行竊，而共同
    著手竊取庚○○所有、停放在該處之ＱＰ─１７５９號自小客車（價值約三十萬
    元），惟在甲○○以起子破壞車門鎖，接著破壞引擎電門鎖後（毀損部分未據告
    通知另一鄰居沈國祥一同前往查看，己○○查覺事跡敗露乃隨即駕車離去，甲○○見狀亦停止竊車行為跑離現場，己○○即駕駛右開車輛搭載甲○○離去而未遂
    。嗣於當天晚上為警循線在丁○○前揭烤漆修車廠查獲己○○、甲○○、丁○○
    ，並在甲○○身上查扣到前揭竊車所用之起子一把（以九十年度保管字第一四一
    五號扣押中），及前開業經丁○○偽造車身號碼之ＭＫ─０７２０號自小客車（
    嗣已發還丙○○）。
三、案經新竹縣警察局竹北分局報請臺灣新竹地方法院檢察署檢察官偵查起訴及移送
    併案審理。
    理  由
一、訊據被告己○○對於前揭竊取ＭＫ─０７２０號、ＱＰ—１７５９號自小客車之
    事實迭於偵查時（見九十年度偵字第五六八一號卷【下稱第五六八一號卷】第三
    至五頁、第五十六至五十七頁）、本院審理時坦承不諱，核與共犯甲○○之供述
    大致相符（見第五六八一號卷第六至八頁、第四十一至四十二頁），此外，ＭＫ
    ─０７２０號自小客車係被害人丙○○於九十年九月十二日凌晨零時二十分在新
    竹縣湖口鄉○○村○○路與光復北路口發現失竊一節，經被害人丙○○指述明確
    並出具贓物認領保管單一紙，指認照片六張及車輛竊盜、車牌失竊資料個別查詢
    報表—查詢車輛認可資料、車籍作業系統—查詢認可資料等附卷可稽（見第五六
    八一號卷第九至十頁、第十五頁、第二十至二十二頁、第二十五、二十六頁），
    另外於九十年九月十五日下午二時許，在新竹縣新豐鄉○○路○段四五七巷二弄
    內，由被告在５Ｃ─１４１１號自小客車把風、共犯甲○○下手竊取被害人庚○○所有之ＱＰ─１７５９號自小客車之事實，業經被害人庚○○指述、證人沈國
    祥證述綦詳，並有指認照片二張、車籍作業系統—查詢認可資料等在卷可憑（見
    第五六八一號卷第十一至十五頁、第二十三頁、第二十四頁），以及共犯甲○○
    所有、用以竊車之起子一支扣案可稽（九十年度保管字第一四一五號，扣押物品
    清單見第五六八一號卷第四十三頁），是被告之自白與事實相符而堪採信，被告
    之犯行洵足認定，應依法論科。
二、按本件扣案用以竊車之起子客觀上足以傷害人之生命身體，應屬兇器。核被告己○○竊取ＭＫ─０７２０號自小客車部分係犯刑法第三百二十一條第一項第四款
    、第三款之結夥三人攜帶兇器加重竊盜罪，竊取ＱＰ—１７５９號自小客車部分
    ，已著手於竊盜之犯行，因遭人發現而未遂，應論以刑法第三百二十一條第二項
    、第一項第三款之攜帶兇器加重竊盜未遂罪。檢察官雖認竊取ＭＫ─０７２０號
    自小客車部分僅成立刑法第三百二十一條第一項第三款之罪，惟本件係由共犯甲○○下手實施竊盜行為，被告與丁○○在場把風分擔實施犯罪等情，業如前述，
    是亦該當同條項第四款結夥三人之加重條件，附此敘明。被告己○○就竊取ＭＫ
    ─０７２０號自小客車部分與丁○○、甲○○間，就竊取ＱＰ—１７５９號自小
    客車部分與甲○○間，均各有犯意之聯絡及行為之分擔。被告二次竊車犯行時間
    緊接，觸犯構成要件相同之罪名，顯係基於概括之犯意為之，應論以情節較重之
    結夥三人以上、攜帶兇器之加重竊盜既遂一罪。爰審酌被告雖坦承犯行，態度尚
    可，惟其有事實欄一所載之前科，素行不佳，且已因攜帶兇器踰越安全設備於夜
    間侵入住宅之竊盜案件，經本院判處有期徒刑一年六月確定，有臺灣高等法院被
    告全國前案紀錄表一份附卷可稽，未執行前開竊盜案件之刑期前又犯本犯，顯然
    並無悔改之心，且年輕力盛卻不知以己力獲取所需，反而任意竊取他人車輛，不
    尊重他人之財產權而殊值譴責，所竊車輛價值十萬元等一切情狀，量處如主文所
    示之刑，以資懲儆。扣案之起子一支（九十年度保管字第一四一五號，扣押物品
    清單見第五六八一號卷第四十三頁），係共犯甲○○所有，為共同竊取本件車輛
    所用之物等情，業經共犯甲○○供承在卷，應依刑法第三十八條第一項第二款之
    規定宣告沒收。
三、至檢察官以被告另涉有附表所示之竊盜犯行，認與本件起訴部分有連續犯之裁判
    上一罪關係而移送本院併案審理（即九十一年度偵字第二二六六號、第四二三三
    號併案部分）。訊據被告固坦承有為附表所示之竊盜犯行，且於偵查機關未發覺
    前自首犯行，並有各該被害人之指述，然查：前揭併案部分均係侵入他人住宅竊
    盜，與本件被告係起訴竊盜車輛之犯罪類型顯然不同，況被告亦供稱：「侵入住
    宅竊盜與竊車並無關連，偷車時並無計畫要繼續偷竊，都是臨時起意」、「這二
    部分是沒有相關的」（見九十一年度偵字第四二三三號卷第四十九頁及本院九十
    一年八月三十日審理筆錄第八至九頁）。是併案部分與起訴部分顯非基於同一概
    括犯意為之，非起訴效力所及，本院無從併予審理，應退回由檢察官另行偵處，
    附此敘明。
四、據上論斷，應依刑事訴訟法第二百九十九條第一項前段，刑法第五十六條、第三
    百二十一條第一項第三款、第四款、第二十八條、第三十八條第一項第二款，判如主
    決文。本案經檢察官林佳穎到庭執行職務。
中      華      民      國    九十一    年      九      月     十三     日
                              臺灣新竹地方法院刑事第二庭
                                      法    官  黃美盈
如不服本判決，應於判決送達後十日內向本院提出上訴狀（應附繕本），上訴於臺灣
高等法院。
右正本證明與原本無異。
                                      書 記 官  吳尚文
中      華      民      國    九十一    年      九      月     十三     日
附錄法條：
中華民國刑法第三百二十條第一項第三款、第四款(加重竊盜罪)
犯竊盜罪而有左列情形之一者，處六月以上五年以下有期徒刑：
三  攜帶兇器而犯之者。
四  結夥三人以上而犯之  。
附表：
┌──┬───────┬──────────┬──────────────┐
│編號│時  間、地  點│犯罪手法暨所竊之財物│備                        註│
├──┼───────┼──────────┼──────────────┤
│一  │九十年五月某日│以兇器尖嘴鉗破壞鎖頭│成立刑法第三百二十一條第一│
│    │，在新竹縣竹北│安全設備後侵入竊得鄭│  項第二款、第三款之加重竊盜│
│    │市○○路三四六│美鈺所有之零錢現金新│  罪                        │
│    │號「美＋美早餐│台幣（下同）約一千餘│九十一年度偵字第二二六六號│
│    │店」          │元    │  併案                      │
│    │              │                    │尖嘴鉗未扣案，現金花用殆盡│
├──┼───────┼──────────┼──────────────┤
│二  │九十年五、六月│以兇器尖嘴鉗破壞鐵捲│成立刑法第三百二十一條第一│
│    │間某日，在新竹│門控制盒鎖頭安全設備│  項第二款、第三款之加重竊盜│
│    │縣新豐鄉松林村│後侵入竊取吳炳翰所有│  罪                        │
│    │松柏林四十三之│之洋酒七、八瓶      │九十一年度偵字第四二三三號│
│    │一號          │                    │  併案                      │
│    │              │                    │尖嘴鉗未扣案，洋酒飲用殆盡│
├──┼───────┼──────────┼──────────────┤
│三  │九十年六月某日│以兇器尖嘴鉗破壞鎖頭│成立刑法第三百二十一條第一│
│    │，在新竹縣芎林│後侵入竊得乙○○所有│  項第二款、第三款之加重竊盜│
│    │鄉○○村○○路│之信用卡、存摺、印鑑│  罪                        │
│    │一二六四號    │章                  │九十一年度偵字第二二六六號│
│    │              │                    │  併案                      │
│    │              │                    │尖嘴鉗未扣案，所竊得之物均│
│    │              │                    │  已丟棄                    │
├──┼───────┼──────────┼──────────────┤
│四  │九十年十月中旬│以兇器尖嘴鉗破壞鎖頭│成立刑法第三百二十一條第一│
│    │某日，在新竹縣│安全設備後侵入竊取巫│  項第二款、第三款之加重竊盜│
│    │湖口鄉東興村中│森勇所有之          │  罪                        │
│    │山路三段一四八│                    │九十一年度偵字第四二三三號│
│    │號            │                    │  併案                      │
│    │              │                    │尖嘴鉗未扣案，竊得之物已丟│
│    │              │                    │  棄                        │
├──┼───────┼──────────┼──────────────┤
│五  │九十年十月十六│以腳踹壞屋後紗門，侵│成立刑法第三百二十一條第一│
│    │日，在新竹縣新│入竊取詹錢錦所有之黃│  項第二款、第三款之加重竊盜│
│    │豐鄉中崙村五鄰│金手錶一只、項鍊五條│  罪                        │
│    │一九八之二十九│、黃金戒指十三只、玉│九十一年度偵字第四二三三號│
│    │號            │戒指四個、五十元硬幣│  併案                      │
│    │              │約一萬五千元        │竊得之金飾已變賣，現金已花│
│    │              │                    │  用殆盡                    │
├──┼───────┼──────────┼──────────────┤
│六  │九十年十月十八│以兇器十字起子扭開掛│成立刑法第三百二十一條第一│
│    │日，在新竹縣湖│鎖的螺絲而毀壞安全設│  項第二款、第三款之加重竊盜│
│    │口鄉中興村勝利│備，後侵入竊取吳淑鳳│  罪                        │
│    │路一段三十五號│所有之電視、伴唱機、│九十一年度偵字第四二三三號│
│    │小吃店        │電玩機具各一台（價值│  併案                      │
│    │              │七萬元）            │竊得之物已變賣，起子未扣案│
├──┼───────┼──────────┼──────────────┤
│七  │九十年十月二十│以兇器活動扳手破壞鎖│成立刑法第三百二十一條第一│
│    │七日下午，在新│頭後侵入竊得戊○○所│  項第二款、第三款之加重竊盜│
│    │竹市○○路二六│有之卡拉ＯＫ一台、錄│  罪。                      │
│    │０號          │音機一組、金戒指一只│九十一年度偵字第二二六六號│
│    │              │、現金一萬餘元、存摺│  併案                      │
│    │              │一本、提款卡一張    │活動扳手未扣案，卡拉ＯＫ、│
│    │              │                    │  錄音機組、金戒指均已變賣，│
│    │              │                    │  其餘物品已丟棄            │
├──┼───────┼──────────┼──────────────┤
│八  │九十年十一月某│攀爬一樓圍牆上至二樓│成立刑法第三百二十一條第一│
│    │日，在新竹縣竹│，踰越二樓窗戶安全設│  項第二款、第三款之加重竊盜│
│    │北市○○路○段│備後侵入竊取曾文慶所│  罪                        │
│    │一六六巷五號  │之現金二千元        │九十一年度偵字第四二三三號│
│    │              │                    │  併案                      │
│    │              │                    │竊得之現金已花用殆盡      │
└──┴───────┴──────────┴──────────────┘
